【裁判字號】    97,訴,1832
【裁判日期】    971226
【裁判案由】    毒品危害防制條例
【裁判全文】
臺灣基隆地方法院刑事判決              97年度訴字第1832號
公  訴  人  臺灣基隆地方法院檢察署檢察官
被      告  乙○○
上列被告因毒品危害防制條例案件，經檢察官提起公訴（97年度
毒偵字第2729號），被告於準備程序進行中，就被訴事實為有罪
之陳述，經本院合議庭裁定由受命法官獨任進行簡式審判程序，
判決如下：
    主  文
乙○○施用第一級毒品，累犯，處有期徒刑柒月，扣案之第一級
毒品海洛因壹包（驗餘淨重：零點肆貳玖伍公克）沒收銷燬之，
包裝上開海洛因之外包裝袋壹只沒收之。
    事  實
一、乙○○曾分別於民國87年、88年5 月間因施用毒品案件，經
    本院分別裁定送觀察、勒戒，均經認無繼續施用毒品傾向，
    而由本院於87年7月30日以87年度易字第175號判決免刑、臺
    灣基隆地方法院檢察署檢察官於88年6 月15日以88年度偵字
    第3527號處分不起訴確定在案。又於88年7 月間因三犯施用
    毒品案件，經本院裁定送令入強制戒治處所施以強制戒治，
    並經本院於89年8月16日判處有期徒刑6月確定，其於接受強
    制戒治前之89年2 月間又犯施用第一級毒品罪，經本院以89
    年度訴字第232判處有期徒刑1年確定，嗣上開二案經合併定
    應執行刑為有期徒刑1年5月，其於89年2月4日入所戒治，於
    89年8月28日經停止強制戒治付保護管束，於90年5月21日保
    護管束期滿。再於停止戒治期間之89年12月間因施用第一級
    、第二級毒品，除經本院裁定撤銷停止戒治外，並經臺灣高
    等法院、本院分別以90年度上訴字第3883號判決、90年度訴
    字緝字第27號判決各判處有期徒刑1年4月、7 月確定，嗣該
    二罪刑合併定應執行刑為有期徒刑1年8月，其自90年9 月12
    日入所執行戒治殘期，並接續執行上開有期徒刑1年5 月、1
    年8 月，於93年4 月28日假釋出監，於假釋期間，因另犯竊
    盜罪，經本院於94年1月5日以93年度基簡字第1063號判處有
    期徒刑3月確定，並撤銷其前之假釋，於95年1月4 日執行完
    畢；其後，乙○○分因施用毒品案件及竊盜案件，經臺灣高
    等法院、本院各以96年度上訴字第526 號判決、96年度基簡
    字第67號判決各判處1年8月、3 月確定，嗣該二案經減刑並
    定應執行有期徒刑11月確定，於97年4 月25日縮刑期滿執行
    完畢（構成累犯）。
二、詎乙○○不知悔改，基於施用第一級毒品海洛因及第二級毒
    品甲基安非他命之犯意，在97年10月21日中午12時許，在基
    隆市○○路大華戲院旁之巷子內，以將第一級毒品海洛因、
    第二級毒品甲基安非他命摻水混合置入針筒，以注射靜脈血
    管之方式，同時施用海洛因、甲基安非他命1 次。嗣為警於
    同日晚間7 時30分許，在基隆市○○路73巷47號前查獲，並
    扣得海洛因1包（驗餘淨重：0.4295 公克），且經採尿送驗
    ，含有毒品嗎啡類及甲基安非他命陽性反應，而悉上情。
三、案經基隆市警察局第二分局報告臺灣基隆地方法院檢察署檢
    察官偵查起訴。
    理  由
一、本件被告所犯者非為死刑、無期徒刑、最輕本刑為3 年以上
    有期徒刑之罪或高等法院管轄第一審案件，其於準備程序進
    行中，先就被訴事實為有罪之陳述，經告知其簡式審判程序
    之旨，並聽取公訴人及被告之意見後，本院依刑事訴訟法第
    273條之1 第1項之規定，裁定由受命法官獨任進行簡式審判
    程序，且依同法第273條之2規定，簡式審判程序之證據調查
    ，不受第159條第1項、第161條之2、第161條之3、第163 條
    之1及第164條至第170條規定之限制，合先敘明。
二、前揭犯罪事實，業據被告於本院準備程序及審理時坦承不諱
    ，又經被告同意，為警查獲後所採集之尿液經送驗後，呈現
    嗎啡、可待因及甲基安非他命之陽性反應，此有基隆市警察
    局第二分局偵辦毒品案件尿液檢體對照表及台灣尖端先進生
    技醫藥股份有限公司濫用藥物檢驗報告各乙份附卷可稽，且
    參之以酵素免疫分析或薄層定性分析等方式為初步篩檢者，
    檢驗結果雖有相當程度偽陽性之可能，然以氣（液）相層析
    、質譜分析之儀器為交叉確認者，檢驗結果出現偽陽性之機
    率則極低，因而具有公信力，核足為對涉嫌人不利之認定；
    尤以「毒品施用後於尿液、血液中可檢出之最大時限，與施
    用劑量、施用頻率、施用方式、施用者飲水量之多寡、個人
    體質、代謝情況、檢體收集時間點及所用檢測方法之靈敏度
    等因素有關，因個案而異。依據Clarke's Isolation Ident
    ification of Drugs第二版記載，血液中藥物之半衰期（濃
    度減半所需時間）分別為古柯鹼0.7-1.5小時、海洛因3分鐘
    （其代謝物為嗎啡2-3小時）、嗎啡2-3小時、大麻20-36 小
    時、安非他命12小時（當尿液偏酸性時，為4- 8小時）、甲
    基安非他命9小時、Ketamine 2-4小時，而MD MA約8.49小時
    。一般於尿液中可檢出之最大時限，古柯鹼為施用後1-4 天
    、海洛因2-4天、嗎啡2-4天、大麻1-10天、安非他命1-4 天
    、甲基安非他命1-5天、MDMA1-4天、MDA1-4天、Ketamine2
    -4天。」此曾經行政院衛生署藥物食品檢驗局以92年7月23
    日管檢字第0920005609號函釋在案；且扣案之白色粉末1包
    （驗餘淨重：0.4295公克），經警以毒品檢驗盒試劑初步檢
    驗結果呈海洛因反應，經再送以氣相層析質譜儀鑑驗，亦含
    有海洛因成份，此有基隆市警察局第二分局深澳坑派出所查
    獲涉嫌毒品危害防制條例案毒品初步鑑驗報告書、交通部民
    用航空局航空醫務中心毒品鑑定書各乙份在卷可稽；復有扣
    案之海洛因1 包可佐，足認被告自白與事實相符，足認被告
    自白與犯罪事實相符，本件事證明確，應依法論科。
三、查海洛因、甲基安非他命係毒品危害防制條例第2條第2項第
    1款、第2款所定之第一級、第二級毒品。核被告所為，係犯
    毒品危害防制條例第10條第1項、第2項之施用第一級、第二
    級毒品罪。被告持有第一級毒品海洛因及第二級毒品甲基安
    非他命之低度行為，應為施用第一級、第二級毒品之高度行
    為所吸收，不另論罪。被告將第一級毒品海洛因、第二級毒
    品甲基安非他命混合放入針筒內同時施用，係一行為觸犯上
    開2 罪名，為想像競合犯，應依刑法第55條規定，從較重之
    施用第一級毒品罪處斷，公訴意旨認被告所犯上開2 罪，應
    分論併罰，尚有誤會，另起訴書誤載被告施用毒品之時間、
    地點、方式，應予更正，均併予敘明。再被告有事實欄所示
    論罪科刑執行完畢情形，有臺灣高等法院被告前案紀錄表乙
    份附卷足憑，其於前案執行完畢後5 年內，故意再犯本件有
    期徒刑以上之罪，為累犯，依刑法第47條第1 項加重其刑。
    爰審酌被告曾有施用毒品之前科仍不知戒除，惟犯罪後坦承
    犯行，且所犯之施用毒品犯行乃戕害自己身心健康，並未危
    及他人等一切情狀，量處如主文所示之刑。
四、至查獲之第一級毒品海洛因1 包（驗餘淨重：0.4295公克）
    為毒品，應依毒品危害防制條例第18條第1 項前段規定宣告
    沒收銷燬之。包裝前開第一級毒品海洛因之外包裝袋1 只，
    具有防止毒品裸露、散逸之功能，且既與毒品分別秤重，即
    無與毒品難以析離而無法個別宣告沒收之情事，係屬被告所
    有，供犯本案施用第一級毒品海洛因所用，業據被告供承明
    確，爰依刑法第38條第1項第2款、第3 項之規定，宣告沒收
    。
據上論斷，應依刑事訴訟法第273條之1第1項、第299條第1項前
段，毒品危害防制條例第10條第1項、第2項，第18條第1項前段
，刑法第11條前段、第47條第1項、第55條、第38條第1項第2款
、第3項，判決如主文。
本案經檢察官甲○○到庭執行職務。
中    華    民    國    97    年    12    月   26    日
                  刑事第四庭法  官   周霙蘭
以上正本證明與原本無異。
如不服本判決應於收受本判決後10日內向本院提出上訴書狀，其
未敘述上訴理由者，並得於提起上訴後10日內向本院補提理由書
狀（均須按他造當事人之人數附繕本）「切勿逕送上級法院」。
中    華    民    國    97    年    12    月   26    日
                            書記官   呂明龍
附錄本案所犯法條：
毒品危害防制條例第10條：
I施用第一級毒品者，處 6 月以上 5 年以下有期徒刑。
II施用第二級毒品者，處 3 年以下有期徒刑。


司法院資訊處製作；財團法人民間司法改革基金會備份。
